【裁判字號】    89,訴,579
【裁判日期】    890731
【裁判案由】    毒品危害防制條例
【裁判全文】
臺灣彰化地方法院刑事判決                          八十九年度訴字第五七九號
    公  訴  人  臺灣彰化地方法院檢察署檢察官
    被      告  甲○○
右列被告因違反毒品危害防制條例案件，經檢察官提起公訴（八十九年度毒偵緝字第
一三０號、八十九年度毒偵字第一０八八號），本院判決如左：
    主  文
甲○○連續施用第壹級毒品，累犯，處有期徒刑捌月；又施用第貳級毒品，累犯，處
有期徒刑肆月，應執行有期徒刑拾月。
    事  實
一、甲○○曾因違反肅清煙毒條例與麻醉藥品管理條例案件，經本院分別判處有期徒
    刑三年四月與有期徒刑六月，應執行有期徒刑三年六月，於民國（下同）八十七
    年二月十三日假釋期滿執行完畢。未知悔改，又因施用毒品案件，經送觀察勒戒
    後，認無繼續施用毒品傾向，由台灣彰化地方法院檢察署檢察官於八十七年十一
    月十九日，以八十七年度偵字第八二一四號案件為不起訴處分確定，並經警依法
    列為毒品人口管制。猶無悛改，基於概括犯意，於八十八年十月六日前二、三日
    內某時，與八十九年一月三十一日前二、三日內某時，在不詳處所，以不詳方式
    ，各施用第一級毒品海洛因一次。並另於八十九年一月三十一日前二、三日內某
    時，在不詳處所，以不詳方式，施用第二級毒品安非他命一次。先於八十八年十
    月六日早上九時二十五分，經彰化縣警察局員林分局員警採尿送驗後查知。嗣於
    八十九年一月三十一日，依本院八十八年度毒聲字第五一二一號裁定，送台灣彰
    化看守所附設勒戒處所觀察勒戒時採尿檢驗後又查知，嗣並認有繼續施用毒品之
    傾向。
二、案經彰化縣警察局員林分局報請臺灣彰化地方法院檢察署檢察官偵查暨檢察官自
    動檢舉偵查起訴。
    理  由
一、訊據被告甲○○，否認有前開犯行，並提出八十九年一月十三日伊至台灣省立台
    中醫院接受尿液檢驗嗎啡呈現陰性反應之診斷證明書影本一紙供證。經查，被告
    於八十八年十月六日與八十九年一月三十一日，所採尿液檢驗結果，均呈嗎啡陽
    性反應，且八十九年一月三十一日所採驗者，另呈甲基安非他命陽性反應，有長
    昕生活事業股份有限公司新東分公司與昭信科技顧問股份有限公司各出具之濫用
    藥物尿液檢驗報告一紙在卷可憑。而按諸海洛因係嗎啡經化學合成之半人工合成
    品，藥（毒）性倍於嗎啡，其經吸食或施打進入人體，藉人體解毒系統之代謝作
    用而分解成藥（毒）性較低之嗎啡，故於吸食或施打海洛因之煙毒嫌犯尿液中，
    可檢出嗎啡煙毒反應。又一般吸食或施打煙毒品（或麻醉藥品）八小時內約有百
    分之八十量於尿中排出，二十四小時後剩餘量之百分之九十再排出。七十二小時
    後仍有微量排出，而因人體代謝差異（即成癮者），其代謝時間慢，故於一百二
    十小時內，利用較具公信力之儀器（如氣相層析質譜儀）仍「可能」被檢測出。
    與有關文獻資料，甲基安非他命經口服投與後，約百分之七十四於二十四小時內
    自尿中排出，正常情況下四十八小時後尿液中甲基安非他命之濃度已減至幾乎測
    不到。有憲兵司令部八十年五月七日，八０鑑驗字第一七四六號函及行政院衛生
    署藥物食品檢驗局八十一年六月十日，八一藥檢一字第八一０八九五六號函影本
    各一紙附卷供稽，足徵被告應於八十八年十月六日前二、三日內某時與八十九年
    一月三十一日前二、三日內某時，有各施用海洛因一次之行為，且於八十九年一
    月三十一日前二、三日內某時，另有施用安非他命一次之行為。至被告自提供證
    之檢驗結果，核諸前開憲兵司令部與行政院衛生署藥物食品檢驗局之函與說明，
    未足反證被告無前揭犯罪事實至灼。故被告否認之詞不足採信，本件事證明確，
    被告犯行堪以認定。
二、按海洛因、安非他命分別為第一級、第二級之毒品，毒品危害防治條例第二條第
    二項第一、二款定有明文。又被告前因毒品危害防制條例案件，曾經本院裁定送
    觀察、勒戒後，認無繼續施用毒品之傾向，由台灣彰化地方法院檢察署檢察官於
    八十七年十一月十九日，以八十七年度偵字第八二一四號案件為不起訴處分確定
    ，有不起訴處分書在卷可憑，五年內再犯上揭施用第一級、第二級毒品之罪，且
    經送由台灣彰化看守所附設勒戒處所觀察勒戒後，認有繼續施用毒品之傾向，有
    台灣彰化看守所八十九年二月十八日彰所戒字第三六三號函具之證明書與評估標
    準紀錄表在卷可稽。故核被告所為，係犯毒品危害防制條例第十條第一項、第二
    項之罪。至被告因施用而持有海洛因、安非他命之低度行為，已為其施用之高度
    行為所吸收，不另論罪。被告先後二次施用第一級毒品犯行，時間緊接，犯罪構
    成要件相同，顯係基於概括犯意所為，應論以連續犯為一罪。所犯上揭二罪，犯
    意各別，構成要件不同，應分論併罰之。又被告曾因違反肅清煙毒條例與麻醉藥
    品管理條例案件，經本院分別判處有期徒刑三年四月與有期徒刑六月，應執行有
    期徒刑三年六月，於八十七年二月十三日假釋期滿執行完畢，有本院被告全國前
    案記錄表與台灣彰化地方法院檢察署刑案資料查註紀錄表附卷可證，其於五年內
    再犯有期徒刑以上之罪，為累犯，應各依刑法第四十七條之規定加重其刑。爰審
    酌被告之品行、犯罪之動機、目的、手段及犯罪後之態度等一切情狀，分別量處
    如主文所示之刑，並定其應執行之刑，以資懲處。
據上論斷，應依刑事訴訟法第二百九十九條第一項前段、毒品危害防制條例第十條第
一項、第二項、刑法第十一條前段、第四十七條、第五十六條、五十一條第五款，判
決如主文。
本案經檢察官詹昭書到庭執行職務。
中      華      民      國      八十九      年    七    月    三十一  日
                                臺灣彰化地方法院刑事第二庭
                                            法      官  洪  榮  謙
右正本證明與原本無異。
如不服本判決，應於判決送達後十日內向本院提出上訴狀( 須附繕本 )。
                                  法院書記官  梁  高  賓
中      華      民      國      八十九      年    八    月      二    日
毒品危害防制條例第十條：
施用第一級毒品者，處六月以上五年以下有期徒刑。
施用第二級毒品者，處三年以下有期徒刑。


司法院資訊處製作；財團法人民間司法改革基金會備份。
